# 请教陈版主，关于设备类企业成本单独归集的问题

提问人：wx_5abe3704eef0 时间：2020-10-27 11:33:02
背景：本公司是一家生产设备类的企业，由于设备存在定制化，故各台设备的材料成本单独归集，人工和制费根据既定的规则进行整体分摊。通常情况下售后人员的相关工资费用记入销售费用。
正常情况下，设备的安装调试较为简单，不会发生太多的安装差旅费，但存在这样的偶发现象，由于某批关键零部件出现故障导致该批设备无法正常运行，公司单独委派生产、研发、售后等人员进行多次维修调试，产生大额的机票、住宿等差旅费。
问题：
1 、能单独区分出来的差旅费是否可以计入存货的成本？而非按照惯例计入销售费用？
2 、若单独计入成本中，是否需要将所有正常的安装调试产生的差旅费均计入存货成本？
我个人的理解是按照一惯性原则，将安装调试发生的所有费用均计入销售费用中，由于偶发性费用导致销售费用波动异常属于可解释的变动，若单独归集入成本，该事项是否有理论支撑？
请各位大神指导！

回答人：chenyiwei
“由于某批关键零部件出现故障导致该批设备无法正常运行，公司单独委派生产、研发、售后等人员进行多次维修调试，产生大额的机票、住宿等差旅费”，表明这种情况属于偶发性的，是对人工成本的非正常消耗，故不应计入存货成本，应在发生时直接费用化处理。